臺灣桃園地方法院民事裁定
110年度亡字第13號
聲  請  人  羅添福  
相  對  人
即  失蹤人  林金枝    失蹤前最後住所：住同上
上列聲請人聲請宣告相對人死亡事件，本院裁定如下：
    主  文
宣告林金枝（女，民國0年0月00日生，身分證統一編號：Z00000
0000號，失蹤前最後住所：桃園市○○區○○路000巷0弄00號）於民
國一百零三年十二月十四日下午十二時死亡。
聲請程序費用由相對人林金枝之遺產負擔。
    理  由
一、聲請意旨以：相對人即失蹤人林金枝係民國0年0月00日生，
    現年105歲。聲請人羅添福係失蹤人之孫子。失蹤人於100 
    年11月29日離家出走不知去向，經家屬報案失蹤，至今未尋
    獲，迄今已逾9 年，音訊全無，尚未尋獲，且前經聲請本院
    准以110年度亡字第13號公示催告，並刊登新聞紙在案，現
    申報期間屆滿，未據失蹤人陳報其生存或知失蹤人生死者陳
    報其所知。為此，爰依法聲請准予宣告相對人死亡等語。
二、經查，聲請人主張之前揭事實，業據提出與其所述相符之聲
    請人、林金枝戶籍謄本、桃園市政府警察局大溪分局受（處
    ）理失蹤人口案件登記表為證。又經本院依職權調取失蹤人
    之入出境查詢結果、戶籍資料、臺灣高等法院被告前科紀錄
    表、在監在押紀錄表、勞保及健保資料、所得資料、行動電
    話申辦紀錄、請領社會補助等，均查無相對人出面辦理或存
    在之紀錄。復經桃園市政府警察局大溪分局函覆：經本分局
    派員查訪，林金枝於100 年12月14日失蹤協尋登記在案後尚
    未尋獲，經查訪戶籍住戶林金枝家人表示林金枝尚未返家，
    不知其去向，林金枝亦無出境紀錄等情，此有該局110 年3 
    月5 日溪警分防字第1100005881號函附卷可參，可認聲請人
    主張失蹤人林金枝失蹤，多年音訊全無一節為真。綜上事證
    ，堪認聲請人主張失蹤人自100年12月14日通報失蹤協尋後
    ，即已不知去向，無人知曉其生死等情為真實。
三、按失蹤人失蹤滿7年後，法院得因利害關係人或檢察官之聲
    請，為死亡之宣告；失蹤人為80歲以上者，得於失蹤滿3年
    後，為死亡之宣告；宣告死亡之裁定，利害關係人或檢察官
    得聲請之，民法第8條第1項、第2項、家事事件法第155條分
    別定有明文。又宣告死亡之裁定應確定死亡之時；受死亡宣
    告者，以判決內所確定死亡之時，推定其為死亡。前項死亡
    之時，應為前條各項所定期間最後日終止之時，但有反證者
    ，不在此限，家事事件法第159條第1項、民法第9條亦有明
    定。經查，失蹤人林金枝為5年3月10日生，自100年12月14
    日起通報失蹤，於失蹤時為95歲，自斯時起音訊杳然，迄今
    生死不明，經本院公示催告在案，今申報期已屆滿，未據失
    蹤人陳報其生存或知其生死者陳報其所知，而聲請人為失蹤
    人之孫子，自得於失蹤人失蹤滿3年後，聲請對之為死亡宣
    告，揆諸上揭規定，本件聲請自屬有據。又本件失蹤人係於
    100年12月14日失蹤，計至103年12月14日屆滿3年，自應推
    定失蹤人於是日下午12時為死亡之時，准予依法宣告。
四、依家事事件法第154 條第3 項，裁定如主文。
中　　華　　民　　國　　110 　年　　12　　月　　23　　日
                   家事法庭     法  官　姚重珍
以上正本係照原本作成。
如對本裁定抗告須於裁定送達後10日內向本院提出抗告狀，並繳
納抗告費新臺幣1,000元。
中　　華　　民　　國　　110 　年　　12　　月　　24　　日
                                書記官　王小萍